臺灣南投地方法院刑事判決
110年度易字第147號
公  訴  人  臺灣南投地方檢察署檢察官
被      告  楊子晨


上列被告因妨害名譽案件，經檢察官提起公訴（110年度偵字第1
825號），本院判決如下：
    主  文
楊子晨公然侮辱人，處拘役拾貳日，如易科罰金，以新臺幣壹仟
元折算壹日。
    事  實
一、緣楊子晨與劉馨庭同為南投縣仁愛鄉清境農場青青草原南票
    亭商圈之攤販營業人員，民國109 年12月8 日11時30分許，
    因楊子晨將其攤販座椅拉出置於遊客出入走道，劉馨庭乃向
    楊子晨告知並建議其將座椅挪動，楊子晨竟基於公然侮辱之
    犯意，在上開南票亭商圈之不特定多數人得以共見共聞之場
    所，以「幹你娘、死人妖」等語辱罵劉馨庭，足以貶損劉馨
    庭名譽及尊嚴評價。
二、案經劉馨庭訴由臺灣南投地方檢察署檢察官偵查起訴。
    理  由
一、證據能力之認定：
  ㈠按被告以外之人於審判外之言詞或書面陳述，除法律有規定
    者外，不得作為證據；又被告以外之人於審判外之陳述，雖
    不符刑事訴訟法第159 條之1 至第159 條之4 之規定，而經
    當事人於審判程序同意作為證據，法院審酌該言詞陳述或書
    面陳述作成時之情況，認為適當者，亦得為證據。當事人、
    代理人或辯護人於法院調查證據時，知有第159 條第1 項不
    得為證據之情形，而未於言詞辯論終結前聲明異議者，視為
    有前項之同意，刑事訴訟法第159 條第1 項及第159 條之5
    分別定有明文。經查，本判決下列所引用被告以外之人於審
    判外之陳述，檢察官、被告迄於本院言詞辯論終結前均未聲
    明異議，本院審酌上開證據資料作成時之情況，尚無違法不
    當或證明力明顯過低之瑕疵，亦認為以之作為證據應屬適當
    ，爰依上開規定，認前揭證據資料均有證據能力。
  ㈡次按除法律另有規定外，實施刑事訴訟程序之公務員因違背
    法定程序取得之證據，其有無證據能力之認定，應審酌人權
    保障及公共利益之均衡維護，刑事訴訟法第158 條之4 定有
    明文。本案以下所引用之非供述證據，並無證據證明係實施
    刑事訴訟程序之公務員違背法定程序所取得，且經本院於審
    理時合法踐行調查程序，自應認均具有證據能力，得作為證
    據。
二、認定犯罪事實所憑之證據及理由：
    訊據被告矢口否認有何上開犯行，辯稱略以：當時伊只有罵
    被告「人妖」，但沒有罵三字經，也沒有罵「死人妖」，因
    為告訴人的打扮就是這樣，伊是一氣之下說出來，伊不覺得
    有針對告訴人云云。經查：
  ㈠證人即告訴人劉馨庭於偵查中證稱略以：伊與被告都是清境
    農場南票亭商圈的攤販，當天是因為被告將攤位座椅拉出來
    放置在走道上，伊才向被告說這樣放遊客會走不進來，沒想
    到被告就回伊「幹你娘、死人妖」等語。證人王敬元亦于偵
    查中證稱略以：伊也是南票亭商圈的攤販，當天是因為被告
    的椅子擋到走道，劉馨庭才會去跟被告說，但被告似乎不願
    意，並對劉馨庭說「幹你娘、死人妖」等語，劉馨庭就沒有
    再理被告，當時伊距離劉馨庭約1 、2 公尺，所以伊聽得很
    清楚等語（參見他卷第13頁至14頁、偵卷第65頁至66頁）。
     
  ㈡綜合上開證據所示，被告確有於案發地點以「幹你娘、死人
    妖」等語辱罵劉馨庭，足使劉馨庭在精神上、心理上感覺難
    堪，並貶抑劉馨庭在社會上之人格評價，而屬侮辱性言論甚
    明，被告上開所辯顯係卸責之詞，要非可取。本案事證明確
    ，被告犯行洵堪認定，自應依法論科。
三、論罪科刑之理由：
  ㈠核被告所為，係犯刑法第309 條第1 項之公然侮辱罪。
  ㈡爰審酌被告與告訴人同為攤販營業，僅因細故而出言辱罵告
    訴人，且事後仍否認犯行，犯後態度不佳；兼衡其犯罪之手
    段、高中肄業智識程度、從事小吃生意、經濟狀況普通、目
    前與太太及姪女同住及犯罪所生危害等一切情狀，量處如主
    文所示之刑，並諭知易科罰金之折算標準，以資懲儆。
據上論斷，應依刑事訴訟法第299 條第1 項前段，判決如主文。
本案經檢察官張永政提起公訴，檢察官劉景仁到庭執行職務。
中　　華　　民　　國　 110　　年　　10　　月　　13　　日
                          臺灣南投地方法院刑事第二庭
                              法  官　羅子俞
以上正本證明與原本無異。 
如不服本判決應於判決送達後20日內向本院提出上訴狀，（均須
按他造當事人之數附繕本）「切勿逕送上級法院」。
告訴人或被害人如對於本判決不服者，應具備理由請求檢察官上
訴，其上訴期間之計算係以檢察官收受判決正本之日期為準。
                              書記官  吳瓊英
中　　華　　民　　國　　110 　年　　10　　月　　14　　日
附錄本案論罪科刑法條：
中華民國刑法第309條
公然侮辱人者，處拘役或9千元以下罰金。
以強暴犯前項之罪者，處1年以下有期徒刑、拘役或1萬5千元以
下罰金。